【裁判字號】    99,易,2495
【裁判日期】    990920
【裁判案由】    傷害
【裁判全文】
臺灣臺北地方法院刑事判決              99年度易字第2495號
公  訴  人  臺灣臺北地方法院檢察署檢察官
被      告  甲○○
上列被告因傷害案件，經檢察官聲請以簡易判決處刑（台灣台北
地方法院檢察署99年度偵字第17381號），本院受理後（原案號
為99年度簡字第3298號），認不宜逕以簡易判決處刑，經改依通
常程序審判，判決如下：
    主  文
本件公訴不受理。
    理  由
一、公訴意旨略以：被告甲○○與詹薇如為夫妻，為家庭暴力防
    治法第3 條第1 款所列之家庭成員，二人於民國99年4 月8
    日凌晨，在詹薇如母親位於台北市○○區○○街69號住處前
    發生爭執，甲○○竟基於傷害人身體之犯意，徒手將詹薇如
    推倒在地並以雙手拉扯其身體撞擊該處鐵門，詹薇如因此受
    有左肘、左腕及左踝壓痛、左膝1 公分乘以1 公分擦傷、兩
    側髖部後方壓痛、頭部外傷合併腦震盪之傷害，並經詹薇如
    提起傷害之告訴。因認甲○○涉犯刑法第277 條第1 項之傷
    害罪嫌。
二、按告訴乃論之罪，告訴人於第一審辯論終結前，得撤回其告
    訴；告訴經撤回者，應諭知不受理之判決，且得不經言詞辯
    論為之，刑事訴訟法第238 條第1 項、第303 條第3 款及第
    307 條分別定有明文。
三、查本件告訴人詹薇如告訴被告傷害案件，經檢察官聲請簡易
    判決處刑，認被告係犯刑法第277 條第1 項之傷害罪名，此
    依同法第287 條前段規定，須告訴乃論。茲據告訴人具狀撤
    回對被告告訴，此有卷附由告訴人署具之刑事撤回告訴狀可
    憑，即告訴人已向本院表明撤回告訴之意思。揆諸上開說明
    ，本件應為不受理之判決。爰依前揭規定，不經言詞辯論，
    逕為諭知不受理之判決。
四、又本案既於審理後，認應為不受理之諭知，已該當刑事訴訟
    法第451 條之1 第4 項但書第3 款所列不得以簡易判決處刑
    之情形，檢察官之聲請簡易判決處刑自非適當，應依同法第
    452 條之規定，適用通常程序審判之，而由本院逕依通常程
    序而為判決，併此敘明。
五、據上論斷，應依刑事訴訟法第452 條、第303 條第3 款、第
    307 條，判決如主文。
中    華    民    國    99    年    9     月    20    日
                  刑事第十九庭  法  官  紀凱峰
上正本證明與原本無異。
如不服本判決應於收受送達後10日內向本院提出上訴書狀，並應敘
述具體理由；其未敘述上訴理由者，應於上訴期間屆滿後20日內向
本院補提理由書（均須按他造當事人之人數附繕本）「切勿逕送上
級法院」。告訴人或被害人如對於本判決不服者，應具備理由請求
檢察官上訴，其上訴期間之計算係以檢察官收受判決正本之日期為
準。
                                書記官  桑子樑
中    華    民    國    99    年    9     月    20    日

司法院資訊處製作；財團法人民間司法改革基金會備份。
